# 请教陈版主关于政府补助划分的问题

提问人：Kin220 时间：2019-04-18 16:08:54
陈版您好，
我们审计的某公司，收到【 2018 年度第一批中关村企业改制挂牌上市和并购支持项目】的补助款，
项目组内部对该奖励款的划分，是否属于【日常活动】相关产生了争议。
查询补助文件，该款项明确是对 A公司【改制】的补助款，
观点一认为，【改制】明显不属于日常活动，应该列报于营业外收入。
观点二认为，改补助款是对以前发生的成本费用的补偿，该成本费用属于营业利润之中，故应当划分为日常相关，列报于其他收益。
观点一又认为，所发生的成本费用，不止存在营业利润之中，改制挂牌还有冲减资本公积的费用。所以不能根据此判断是日常活动。
请教陈版高见，应列报于其他收益还是营业外收入？

回答人：chenyiwei
目前两种理解都有。但从政府补助准则官方应用指南中的举例来看，对 “日常活动” 的界定条件比较宽松，很多没有明确补助对象的政府补助都计入了其他收益。所以个人倾向于如果补助金额没有超出计入管理费用的累计中介费用，则可以在收到时全部计入其他收益。